【裁判字號】    92,交抗,206
【裁判日期】    920225
【裁判案由】    違反道路交通管理處罰條例
【裁判全文】
臺灣高等法院刑事裁定                            九十二年度交抗字第二六號
    抗告人即
    受處分人  甲○○
右抗告人因違反道路交通管理處罰條例案件，不服臺灣新竹地方法院中華民國九十一
年十二月三十一日九十一年度交聲字第一一一號裁定（原處分字號：交通部公路局新
竹區監理所九十一年六月十八日竹監六字第裁五０─Ｅ00000000號），提起
抗告，本院裁定如左：
    主  文
抗告駁回。
    理  由
一、按受處分人，不服主管機關依據道路交通管理處罰條例所為之處罰，得於接到裁
    決之翌日起二十日內，向管轄地方法院聲明異議；又交通法庭認聲明異議不合法
    律上之程式者，應以裁定駁回之，道路交通管理處罰條例第八十七條第一項、道
    路交通案件處理辦法第十八條前段分別定有明文。
二、抗告意旨略以：抗告人收到之裁決書，即在法定期限內異議，有交通部公路局新
    竹區監理所九十一年七月十二日函，新竹縣警察局九十一年七月五日函，且抗告
    人無違規情事，無違規事實，請撤銷裁決免罰云云。
三、原審裁定以：異議人即受處分人甲○○係於民國九十一年六月二十一日收受交通
    部公路局新竹區監理所九十一年六月十八日所為之竹監六字第裁五０─Ｅ000
    00000號裁決書，有裁決書及中華民國郵政掛號郵件收件回執各一份在卷可
    證，異議人遲至同年七月三十一日下午四時一分始向原審法院具狀聲明異議，有
    收文章及收文序號在卷可按，顯已逾二十日之法定累議期間，其異議不適法，因
    依道路交通案件處理辦法第十八條，駁回其異議。
四、經查：交通部公路局新竹區監理所九十一年六月十八日所為之竹監六字第裁五０
    ─Ｅ00000000號裁決書，於九十一年六月二十一日送達異議人之同居親
    人收受，有裁決書（原處分機關附件三），及中華民國郵政掛號郵件收件回執各
    一份在卷可證（見原處分機關附件四），異議人遲至同年七月三十一日下午四時
    一分始向原審法院具狀聲明異議（見原審收文戳記）。受處分人之前雖曾申訴，
    質疑舉發之內容，固據提出新竹縣警察局九十一年七月五日函、交通部公路局新
    竹區監理所九十一年七月十二日函等影本可稽（見原審抗告人提出聲明異議狀附
    件），受處分人之「申訴」並非正式提出異議，依最高法院二十年上字第一三五
    三號判例說明，自不得視為異議之聲明。受處分人遲至同年七月三十一日始向原
    審法院提出異議狀，已超過首開規定之期間；則原審裁定駁回異議，核無違誤，
    抗告意旨指摘原裁定不合法，請求免予處罰；執此指摘原裁定不當，自無理由，
    應予駁回。
據上論結，應依道路交通管理處罰條例第八十九條，刑事訴訟法第四百十二條，裁定
如主文。
中      華      民      國    九十二    年      二      月    二十五    日
                            臺灣高等法院交通法庭
                                審判長法  官  陳  祐  治
                                      法  官  楊  炳  禎
                                      法  官  王  炳  梁
右正本證明與原本無異。
不得再抗告。
                                      書記官  潘  大  鵬
中      華      民      國      九十二  年      二      月     二十六   日


司法院資訊處製作；財團法人民間司法改革基金會備份。
